臺灣桃園地方法院刑事判決　　　　　110年度交簡上字第159號
上　訴　人
即　被　告　黃正東



上列上訴人即被告因公共危險案件，不服本院民國110 年5 月3
日110 年度桃交簡字第1057號第一審刑事簡易判決（檢察官聲請
簡易判決處刑案號：110 年度偵字第11322 號），提起上訴，本
院管轄之第二審合議庭判決如下：
    主  文
上訴駁回。
    事實及理由
一、本案經本院管轄之第二審合議庭審理結果，認原審認事用法
    及量刑均無不當，應予維持。本案事實、證據及理由，均引
    用原判決之記載（如附件）。
二、被告具狀上訴意旨略以：我家境不好，還要養家，法律不外
    法理情，請求從輕量刑。
三、經查：刑之量定，屬事實審法院得依職權自由裁量之事項，
    苟於量刑時，已以行為人之責任為基礎，並斟酌刑法第57條
    各款所列情狀，在法定刑度及法律所規定之範圍內予以裁量
    ，又未濫用其職權，即不得任意指摘為違法（最高法院110
    年度台上字第4491號、第4319號判決意旨參照）。本案原審
    就量刑部分，已以行為人責任為基礎，對於被告所犯及卷內
    事證，審酌刑法第57條各款所列情狀後，在法定刑度內量定
    其宣告刑，並無違法、濫權、不當之處。況被告前已因犯同
    罪質之酒駕罪行，經他法院認定屬累犯，判處有期徒刑5 月
    （得易科罰金）確定，並與其所犯經判刑確定之他案，由法
    院裁定定其應執行刑為有期徒刑6 月，業於民國105 年8 月
    20日執行完畢，有臺灣高等法院被告前案紀錄表在卷可考，
    而原審就此審酌後，認其本案因而構成累犯，但僅量處與上
    開酒駕案相同之宣告刑即有期徒刑5 月（得易科罰金），於
    法理情實均已兼顧，且屬寬諒，更可見原審量刑之結果適切
    ，應予維持。從而，上訴人以前詞提起上訴，為無理由，應
    予駁回。
四、被告經本院合法傳喚，無正當理由未到庭，爰依刑事訴訟法
    第455 條之1 第3 項準用同法第371 條之規定，不待其陳述
    ，逕為一造辯論判決。
據上論斷，應依刑事訴訟法第455 條之1 第1 項、第3 項、第36
8 條、第371條、第373 條，判決如主文。
本案經檢察官楊挺宏聲請以簡易判決處刑，檢察官林弘捷、洪鈺
勛到庭執行職務。
中    華    民    國  110     年    10    月    27    日
                  刑事第十庭審判長法  官  林大鈞
                                  法  官  陳愷璘
                                  法  官  徐漢堂
以上正本證明與原本無異。
不得上訴。
                                  書記官  侯儀偵
中    華    民    國   110    年    10    月    28    日
附件：
臺灣桃園地方法院刑事簡易判決     110年度桃交簡字第1057號
聲  請  人  臺灣桃園地方檢察署檢察官
被      告  黃正東  男  民國00年00月00日生
                    身分證統一編號：Z000000000號
                    住雲林縣○○鄉○○○路00號
                    居桃園市○○區○○路0段000號
上列被告因公共危險案件，經檢察官聲請以簡易判決處刑（110
年度偵字第11322 號），本院判決如下：
    主  文
黃正東犯不能安全駕駛動力交通工具罪，累犯，處有期徒刑伍月
，如易科罰金以新臺幣壹仟元折算壹日。
    事實及理由
一、本案犯罪事實、證據及應適用之法條，除補充如下外，餘均
    引用檢察官聲請簡易判決處刑書之記載（如附件）。
二、⑴就司法院大法官會議釋字第775 號解釋所命累犯是否應加
    重之個案衡量部分：被告構成累犯之前科之罪名與罪質雖均
    與本罪不同，然被告曾於102 年間犯不能安全駕駛動力交通
    工具罪，經台灣台北地方法院判處有期徒刑5 月確定，該刑
    與他刑嗣經裁定應執行有期徒刑6 月，甫於105 年8 月20日
    執畢，有台灣高等法院被告前案紀錄表乙份在卷可稽，被告
    就上開所犯不能安全駕駛動力交通工具罪之罪刑執畢距今未
    滿五年，亦屬累犯性質，依個案衡量，自應依刑法第47條第
    1 項規定加重其刑。⑵審酌被告於飲用酒類後，在不能安全
    駕駛之情形下，仍貿然駕駛自小客車上路，且又係於深夜近
    凌晨時分行駛，嚴重危及道路交通安全，並兼衡被告被查獲
    後經測得之呼氣所含酒精成分為每公升0.41毫克，被告於本
    件係屬第三犯不能安全駕駛動力交通工具之公共危險罪（除
    上開所述外，其另曾於100 年間犯同罪，經判處罪刑確定，
    有台灣高等法院被告前案紀錄表乙份在卷可稽）等一切情狀
    ，量處如主文所示之刑，並諭知易科罰金之折算標準。
三、依刑事訴訟法第449 條第1 項前段、第3 項、第454 條第2
    項，刑法第185 條之3 第1 項第1 款、第47條第1 項、第41
    條第1 項前段，刑法施行法第1 條之1 第1 項，逕以簡易判
    決處刑如主文。
四、如不服本判決，應於判決送達後20日內，向本院提出上訴狀
    （應附繕本），上訴於本院合議庭。
中    華    民    國   110    年    5     月    3     日
                    桃園簡易庭法  官  曾雨明
以上正本證明與原本無異。
如不服本判決，應於判決送達後20日內向本院提出上訴狀（應附
繕本）。
                              書記官  劉貞儀
中    華    民    國   110    年    5     月    3     日
附錄本案論罪科刑依據之法條：
刑法第185 條之3第1項：
駕駛動力交通工具而有下列情形之一者，處2 年以下有期徒刑，
得併科20萬元以下罰金：
一、吐氣所含酒精濃度達每公升零點二五毫克或血液中酒精濃度
    達百分之零點零五以上。
二、有前款以外之其他情事足認服用酒類或其他相類之物，致不
    能安全駕駛。
三、服用毒品、麻醉藥品或其他相類之物，致不能安全駕駛。
　
附件：
臺灣桃園地方檢察署檢察官聲請簡易判決處刑書
                                    110年度偵字第11322號
    被      告  黃正東  男  54歲（民國00年00月00日生）
                        住雲林縣○○鄉○○○路00號
                        居桃園市○○區○○路0段000號
                        國民身分證統一編號：Z000000000號
上列被告因公共危險案件，業經偵查終結，認為宜聲請以簡易判
決處刑，茲將犯罪事實及證據並所犯法條分敘如下：
        犯罪事實
一、黃正東前因偽造文書等案件，經臺灣新北地方法院以105 年
    簡字第3024號判決處有期徒刑5 月、6 月，應執行有期徒刑
    10月確定，於民國106 年11月30日徒刑易科罰金出監。詎其
    仍不知悔改，自110 年1 月24日上午8 時許起至同日上午11
    時許止，在桃園市龜山區文化一路工地，飲用保力達藥酒後
    ，明知飲酒後已達不得駕駛動力交通工具之程度，仍基於酒
    後駕駛動力交通工具之犯意，自該處騎乘車牌號碼000-0000
    號自用小客車離去。嗣於晚間11時40分許，行經桃園市龜山
    區文化一路與華亞三路口，為警攔檢盤查，並於同日晚間11
    時51分許，測得吐氣所含酒精濃度達每公升0.41毫克。
二、案經桃園市政府警察局龜山分局報告偵辦。
        證據並所犯法條
一、上揭犯罪事實，業據被告黃正東於警詢及偵訊中坦承不諱，
    復有當事人酒精測定紀錄表、桃園市政府警察局舉發違反道
    路交通管理事件通知單各1 份在卷可稽，被告犯嫌堪以認定
    。
二、核被告所為，係犯刑法第185 條之3 第1 項第1 款之公共危
    險罪嫌。又查被告有犯罪事實欄所載之論罪科刑及執行情形
    ，有本署刑案資料查註紀錄表1 份附卷可憑，其於徒刑執行
    完畢5 年內，故意再犯本件有期徒刑以上之罪，為累犯，請
    參照司法院大法官解釋釋字第775 號解釋意旨，審酌依刑法
    第47條第1 項規定加重其刑。
三、依刑事訴訟法第451條第1項聲請逕以簡易判決處刑。
    此  致
臺灣桃園地方法院
中    華    民    國   110    年    4   月     13    日
                              檢察官      楊挺宏
本件正本證明與原本無異
中    華    民    國   110    年    4    月    21    日
                              書記官      蔡欣潔
附記事項：
本件係依刑事訴訟法簡易程序辦理，法院簡易庭得不傳喚被告、
輔佐人、告訴人、告發人等出庭即以簡易判決處刑；被告、被害
人、告訴人等對告訴乃論案件如已達成民事和解而要撤回告訴或
對非告訴乃論案件認有受傳喚到庭陳述意見之必要時，請即另以
書狀向簡易法庭陳述或請求傳訊。
參考法條：
中華民國刑法第185條之3
駕駛動力交通工具而有下列情形之一者，處2 年以下有期徒刑，
得併科20萬元以下罰金：
一、吐氣所含酒精濃度達每公升零點二五毫克或血液中酒精濃度
    達百分之零點零五以上。
二、有前款以外之其他情事足認服用酒類或其他相類之物，致不
    能安全駕駛。
三、服用毒品、麻醉藥品或其他相類之物，致不能安全駕駛。
因而致人於死者，處3 年以上10年以下有期徒刑；致重傷者，處
1 年以上7 年以下有期徒刑。
曾犯本條或陸海空軍刑法第54條之罪，經有罪判決確定或經緩起
訴處分確定，於五年內再犯第1 項之罪因而致人於死者，處無期
徒刑或5 年以上有期徒刑；致重傷者，處3 年以上10年以下有期
徒刑。